【裁判字號】    97,訴,8
【裁判日期】    970229
【裁判案由】    違反槍砲彈藥刀械管制條例
【裁判全文】
臺灣臺南地方法院刑事判決                 97年度訴字第8號
公  訴  人  臺灣臺南地方法院檢察署檢察官
被      告  甲○○
                    （現於屏東監獄竹田分監執行）
指定辯護人  本院公設辯護人  林宜靜
上列被告因違反槍砲彈藥刀械管制條例案件，經檢察官提起公訴
（九十六年度偵字第一五九六四號），本院判決如下：
    主  文
甲○○未經許可，寄藏可發射子彈具有殺傷力之改造手槍，累犯
，處有期徒刑壹年拾月，併科罰金新臺幣伍萬元，罰金如易服勞
役，以新臺幣壹仟元折算壹日。扣案之改造手槍壹枝（槍枝管制
編號0000000000號，含彈匣壹個）沒收。
    犯罪事實
一、甲○○前於民國九十年間，因違反毒品危害防制條例案件，
    經臺灣屏東地方法院以九十年度易字第四０六號判決，判處
    有期徒刑六月確定；又因竊盜案件，經臺灣高等法院高雄分
    院以九十年度上易字第一八二四號判決，判處有期徒刑十月
    確定，復於九十一年間，因竊盜、違反毒品危害防制條例案
    件，經臺灣屏東地方法院九十一年度易字第二一０、四０三
    號判決，各判處有期徒刑六月確定，上述科刑接續執行，甫
    於九十三年九月十七日縮刑期滿執行完畢。詎仍不知悔改，
    明知改造手槍係屬槍砲彈藥刀械管制條例第四條第一項第一
    款所列管，依同條例第五條之規定，非經主管機關許可，不
    得非法持有、寄藏，竟仍基於寄藏改造手槍之犯意，於九十
    六年十月十九日下午六時許，在屏東市○○街附近，受友人
    連三志（另案由檢察官偵辦）之託，收受其所交付之仿ＢＥ
    ＲＥＴＴＡ廠Ｍ９型半自動手槍製造之改造槍枝（槍枝管制
    編號0000000000號、含彈匣一個），並自斯時起
    代為藏放在其所有並隨身攜帶之黑色皮包內。嗣於九十六年
    十月十九日晚上十時四十分許，連三志駕駛車牌號碼ＷＰ－
    七七０三號之自用小客車搭載甲○○、韋文隆行經臺南縣永
    康市○○路○段與大灣東路前時為警攔查，並於甲○○所有
    之黑色皮包內查獲上開改造手槍一支，而查悉上情。
二、案經臺南縣警察局永康分局移請臺灣臺南地方法院檢察署檢
    察官偵查起訴。
    理    由
一、上揭犯罪事實，業據被告甲○○於偵查及本院審理時坦承不
    諱，核與證人韋文隆於警詢時證述情節相符（見警卷第二七
    頁），並有扣案改造手槍一枝（含彈匣一個）及照片二張附
    卷可佐（見警卷第四九頁）。而前開扣案之改造手槍經送內
    政部警政署刑事警察局鑑定結果，認送鑑手槍一支（槍枝管
    制編號0000000000號），係仿ＢＥＲＥＴＴＡ廠
    Ｍ９型半自動手槍製造之槍枝，換裝土造金屬槍管而成，擊
    發功能正常，可供擊發適用子彈使用，認具殺傷力，此有內
    政部警政署刑事警察局九十六年十二月十九日刑鑑字第０９
    ６０１６８９５１號槍彈鑑定書在卷可稽（見偵查卷第十一
    至十二頁），堪認被告自白確與事實相符。是本案事證明確
    ，被告犯行堪以認定，應予依法論罪科刑。
二、核被告所為，係犯槍砲彈藥刀械管制條例第八條第四項之未
    經許可寄藏可發射子彈具有殺傷力之改造手槍罪。又槍砲彈
    藥刀械管制條例第八條第四項，係將「持有」與「寄藏」為
    分別之處罰規定，則單純之「持有」，固不包括「寄藏」，
    但「寄藏」之受人委託代為保管，其保管之本身所為之「持
    有」，既係「寄藏」之當然結果，應不另論罪。再手槍之彈
    匣，雖屬該槍枝之主要組成零件之一，惟此與槍管、槍身等
    同為槍枝之主要組成零件，此經內政部於八十六年十一月二
    十四日台（８６）內警字第八六七０六八三號函公告在案，
    被告一併予以寄藏，其寄藏改造手槍之主要組成零件犯行，
    即為寄藏改造手槍犯行之部分行為，應為寄藏改造手槍罪所
    吸收，不另論罪。被告有如犯罪事實欄所述之前案科刑及執
    行紀錄，有卷附臺灣高等法院被告前案紀錄表可按，其於五
    年以內故意再犯本件有期徒刑以上之罪，應依刑法第四十七
    條第一項規定，論以累犯，並加重其刑。另被告寄藏該槍枝
    時間非長，僅有四小時餘，且被告在寄藏前開槍枝期間，亦
    確未持以從事任何犯罪行為，是觀其犯罪情節尚輕微，然其
    所犯之非法寄藏可發射子彈具有殺傷力改造手槍罪為最輕本
    刑三年以上有期徒刑之罪，與其犯罪情節相較，實屬情輕法
    重，揆其前開犯罪情狀客觀上足以引起一般同情，顯有堪資
    憫恕之處，本院認即令處以法定最低刑度猶嫌過重，爰依刑
    法第五十九條規定酌減其刑。爰審酌前述被告係受友連三志
    之委託而寄藏槍枝，寄藏槍枝之數量僅一支、寄藏期間僅數
    小時，所生危害尚非嚴重及犯罪後坦承犯行，尚有悔意等一
    切情狀，量處如主文所示之刑，並就罰金部分諭知易服勞役
    之折算標準。
三、扣案仿ＢＥＲＥＴＴＡ廠Ｍ９型半自動手槍製造之改造手槍
    一枝（槍枝管制編號0000000000號，含彈匣一個
    ），既具殺傷力，已如前述，核屬違禁物，應依刑法第三十
    八條第一項第一款規定宣告沒收。
據上論斷，應依刑事訴訟法第二百九十九條第一項前段，槍砲彈
藥刀械管制條例第八條第四項，刑法第十一條前段、第四十七條
第一項、第五十九條、第四十二條第三項、第三十八條第一項第
一款，判決如主文。
本案經檢察官乙○○到庭執行職務。
中    華    民    國    97    年    2     月    29    日
                  刑事第三庭    審判長法  官    鄧希賢
                                      法  官    包梅真
                                      法  官    張銘晃
以上正本證明與原本無異
如不服本判決應於送達後10日內向本院提出上訴狀
                                      書記官    韓若玉
中    華    民    國    97    年    2     月    29    日
附錄本案論罪科刑法條全文：
槍砲彈藥刀械管制條例第八條
未經許可，製造、販賣或運輸鋼筆槍、瓦斯槍、麻醉槍、獵槍、
空氣槍或第四條第一項第一款所定其他可發射金屬或子彈具有殺
傷力之各式槍砲者，處無期徒刑或五年以上有期徒刑，併科新臺
幣一千萬元以下罰金。
未經許可，轉讓、出租或出借前項所列槍枝者，處五年以上有期
徒刑，併科新臺幣一千萬元以下罰金。
意圖供自己或他人犯罪之用，而犯前二項之罪者，處無期徒刑或
七年以上有期徒刑，併科新臺幣一千萬元以下罰金。
未經許可，持有、寄藏或意圖販賣而陳列第一項所列槍枝者，處
三年以上十以下有期徒刑，併科新臺幣七百萬元以下罰金。
第一項至第三項之未遂犯罰之。


司法院資訊處製作；財團法人民間司法改革基金會備份。
